【裁判字號】    99,簡上,78
【裁判日期】    990420
【裁判案由】    傷害
【裁判全文】
臺灣高雄地方法院刑事判決              99年度簡上字第78號
上  訴  人  臺灣高雄地方法院檢察署檢察官
被      告  甲○○
上列上訴人因被告傷害案件，不服本院高雄簡易庭中華民國99年
1 月8 日98年度審簡字第6896號第一審刑事簡易判決（聲請簡易
判決處刑案號：98年度偵字第22802 號），提起上訴，本院管轄
之第二審合議庭判決如下：
    主  文
上訴駁回。
    事實及理由
一、證據能力部分：
    按被告以外之人於審判外之陳述，雖不符合刑事訴訟法第15
    9 條之1 至第159 條之4 之規定，但經當事人於審判程序同
    意作為證據，法院審酌該言詞陳述或書面陳述作成時之情況
    ，認為適當者，亦得為證據。當事人、代理人或辯護人於法
    院調查證據時，知有第159 條第1 項不得為證據之情形，而
    未於言詞辯論終結前聲明異議者，視為有前項之同意，刑事
    訴訟法第159 條第1 項及第159 條之5 分別定有明文。查本
    判決下列所引用之各該被告以外之人於審判外之陳述，雖均
    屬傳聞證據，惟均經當事人於法院準備程序及審判期日中表
    示無意見，而不予爭執，且迄至言詞辯論終結前亦未再聲明
    異議，本院審酌此等證據資料製作時之情況，尚無違法不當
    及證明力明顯過低之瑕疵，亦認為以之作為證據應屬適當，
    故揆諸前開規定，應認前揭證據資料均例外有證據能力。
二、本案經本院審理結果，認原審判決認事用法及量刑均無不當
    ，應予維持，並引用原審判決書（含檢察官聲請簡易判決處
    刑書）所載之事實、證據及理由。
三、上訴人上訴意旨以：被告甲○○係告訴人乙○○先生生前友
    人，於告訴人先生過世後讓其失節多年，嗣又毆打告訴人，
    原審判決僅判處被告拘役30日，顯然過輕，爰請求撤銷原判
    決，並從重量刑等語。
四、按量刑輕重，係屬事實審法院得依職權自由裁量之事項，苟
    已斟酌刑法第57條所定各款所列情狀而未逾越法定刑度，亦
    未濫用其權限，即不得任意指摘為違法，此有最高法院72年
    台上字第6696號、75年台上字第7033號判例意旨可資參照。
    是以，法官量刑時，如無裁量逾越或裁量濫用之明顯違法情
    事，自不得擅加指摘其違法或不當。
五、本件被告犯罪事證既屬明確，原審依刑事訴訟法第449 條第
    1 項前段、第3 項、第454 條第2 項，刑法第277 條第1 項
    等規定，並審酌被告不思以和平理性之方式解決爭議，竟持
    安全帽毆打告訴人，致告訴人受有起訴書所載之傷勢，且迄
    今尚未與告訴人達成和解，以及被告坦承犯行，犯後態度尚
    佳，且前無任何犯罪之前科紀錄，素行良好等一切情狀，量
    處如主文所示之刑，併依刑法第41條第1 項前段、刑法施行
    法第1 條之1 等規定，諭知以新臺幣1 千元折算1 日之易科
    罰金折算標準，其認事用法核無違誤，量刑亦屬妥適。上訴
    人上訴意旨未指摘原判決有何不當，僅以量刑過輕為由提起
    上訴，請求從重量刑云云，依上開判例意旨，為無理由，應
    予駁回。另就被告持以毆打告訴人所用之安全帽1 頂，因該
    安全帽並非被告所有，業據被告及告訴人當庭陳述明確，故
    不予宣告沒收，併此說明。
六、末按第二審判決書，得引用第一審判決書所記載之事實、證
    據及理由，對案情重要事項第一審未予論述，或於第二審提
    出有利於被告之證據或辯解不予採納者，應補充記載其理由
    ，刑事訴訟法第373 條定有明文，併此敘明。
據上論斷，應依刑事訴訟法第455 條之1 第1 項、第3 項、第36
8 條、第373 條，判決如主文。
本案經檢察官王清海到庭執行職務。
中    華    民    國    99    年    4     月    20    日
                   刑事第十八庭  審判長法  官  李東柏
                                       法  官  王  琁
                                       法  官  陳芸珮
以上正本證明與原本無異。
不得上訴。
中    華    民    國    99    年    4     月    20    日
                                       書記官  蔡淑貞

司法院資訊處製作；財團法人民間司法改革基金會備份。
